最高法院刑事判決　　　　　　　　　　　　　　　八十七年度台上字第一六九七號
　　上　訴　人　甲○○○
右上訴人因誣告案件，不服台灣高等法院中華民國八十六年十二月三十一日第二審判
決（八十六年度上訴字第三七四二號，起訴案號：台灣台北地方法院檢察署八十六年
度偵字第八四七六號），提起上訴，本院判決如左：
    主  文
上訴駁回。
    理  由
按刑事訴訟法第三百七十七條規定：上訴於第三審法院，非以判決違背法令為理由，
不得為之。是提起第三審上訴，應以原判決違背法令為理由，係屬法定要件，且必須
依據卷內資料為具體之指摘，並足據以辨認原判決已具備違背法令之形式，始屬相當
。本件原判決論處上訴人意圖他人受刑事處分，向該管公務員誣告罪刑，業已明係
以被害人張鳳嬌之指訴，及上訴人指稱被害人偽造之本票，其上蓋用之上訴人印文，
與上訴人申告被害人偽造有價證券一案，經台灣台北地方法院檢察署檢察官為不起訴
處分（八十五年度偵字第二三八九號）後，上訴人不服提出之再議聲請狀上，所蓋上
訴人之印文相同，業經法務部調查局鑑定明確，有該局民國八十六年十月十五日陸
(二)字第八六○八七八四八號鑑定通知書可按（附於原審卷第三十頁），為主要之憑據
及認定之理由。對於上訴人辯稱：伊並未簽發本票交付張鳳嬌，張鳳嬌持有之本票，
其上所蓋「甲○○○」之印文，並非上訴人所有云云，認係卸責之詞，非可採信；又
以證人林得賢、李林萍、吳錫卿之證言與常情有悖且與事實不符，顯係護上訴人之
語，亦非可取；就上訴人請求再行勘驗本票影本一節，認無必要。均已依據卷內資料
，分別予以指駁及說明。上訴意旨仍執陳詞否認犯罪，而為事實上之爭辯，並就原判
決已說明之事項或其採證認事職權之行使，任意指摘，顯難據以辨認原判決已具備違
背法令之形式。又查本件被害人持有之本票，其發票人處之指紋因特徵點不足，致無
法與上訴人及被害人之指紋比對，業經內政部警政署刑事警察局以八十五年十月十四
日刑紋字第六四八八二號函甚明（見偵續字第三五八號卷第五十頁），是上訴人於
原審請求再為指紋鑑定（見上訴卷第二十七頁），顯無必要，原審就此雖漏未說明，
惟因不影響於判決之結果，上訴意旨執為指摘，依刑事訴訟法第三百八十條之規定，
仍非適法之第三審上訴理由。其上訴違背法律上之程式，應予駁回。
據上論結，應依刑事訴訟法第三百九十五條前段，判決如主文。
中      華      民      國    八十七    年      五      月      十四    日
                              最高法院刑事第六庭
                                  審判長法官  黃  劍  青
                                        法官  劉  敬  一
                                        法官  林  增  福
                                        法官  邵  燕  玲
                                        法官  張  清  埤
      右正本證明與原本無異
                                              書  記  官
中      華      民      國    八十七    年      五      月      二十    日
